臺灣新竹地方法院民事判決　　　　　　 93年度竹簡字第166號
原　　　告　國泰世華商業銀行股份有限公司
法定代理人　乙○○
訴訟代理人　丁○○
訴訟代理人　甲○○
被　　　告　利臺鑄造工材股份有限公司
法定代理人　丙○○○
上列當事人間確認債權不存在事件，本院於民國94年3月3日辯論
終結，判決如下：
    主  文
被告應給付原告壹拾參萬參仟貳佰捌拾肆元，及自民國94年3月1
日起至清償日止，按年息5％計算之利息。
訴訟費用由被告負擔。
本判決得假執行。
    事實及理由
一程序部分：
  (一)本件被告經合法通知，未於言詞辯論期日到場，核無民事訴
    訟法第三百八十六條所列各款情形，爰依原告之聲請，由其
    一造辯論而為判決。
  (二)按訴狀送達後，原告不得將原訴變更或追加他訴。但請求之
    基基礎事實同一及減縮應受判決事項之聲明者，不在此限，
    民事訴訟法第255條第1項第1、3款定有明文。原告原聲明請
    求確認被告李庭葳與被告利台鑄造工材股份有限公司間之抵
    銷債權不存在及被告利台鑄造工材股份有限公司應給付被告
    李庭葳之繼續性給付薪資債權移轉給付與原告。嗣後撤回被
    告李庭葳部分，聲明變更為被告利台鑄造工材股份有限公司
    應給付原告新台幣133,284元，及自94年3月1日起至清償日
    止按年息5％計算之利息，暨被告應於94年3月起至債務人李
    庭葳對於告所負本金23,200元及自94年3月1日起按年息百分
    之19.7％之利息債務全部清償完畢為止，就應給付債務人李
    庭葳每月應領薪資之1/3金額，給付原告。94年3月3日復減
    縮「被告應於94年3月起至債務人李庭葳對於告所負本金23,
    200元及自94年3月1日起按年息百分之19.7％之利息債務全
    部清償完畢為止，就應給付債務人李庭葳每月應領薪資之
    1/3金額，給付原告」之聲明。原告上開所為之聲明變更及
    縮減，與首揭規定相符，自應准許，合先敘明。
二原告起訴主張：
  (一)緣債務人李庭葳（原為本件被告，94年2月22日經原告撤回
    起訴）積欠原告新台幣120,092元及其中110,933元自民國92
    年7月10日起至清償日止按年息19.7％之利息，暨督促費用
    115 元。經原告向本院聲請，對李庭葳核發92年度促字第
    21903 號支付命令確定。
  (二)原告續以該確定之支付命令為執行名義向本院聲請對李庭葳
    惟強制執行，經本院於93年2月10日核發新院月93執武字第
    914號收取命令，在上開支付命令之額度內，由原告收取李
    庭葳任職被告公司之應領薪資之1/3。被告公司收取上開收
    取命令後竟於93年2月20日具狀聲明異議稱因李庭葳工作上
    之失誤，造成第三人財物上之損害，李庭葳以工資抵債，目
    前已無薪資可領取等語。
  (三)惟被告以員工李庭葳薪資抵債賠償公司損失，違反勞動基準
    法第26條之規定，被告之聲明異議顯然不合法。且李庭葳如
    造成被告公司之損害，亦應取得執行名義參與分配，不能直
    接抵扣員工之薪資。綜上，被告之聲明異議顯然不法且無理
    由。
  (四)原告已取得收取命令，得以自己之名義以異議之第三人為被
    告提起給付之訴。依據財團法人金融聯合徵信中心資料查詢
    ，李庭葳之年薪為410,000元、北市國稅局查詢之資料顯示
    ，李庭葳之年薪為399,835元，以上開國稅局查得知資料，
    被告之薪資最低為399,835，即每月33,319元。李庭葳積欠
    原告之債權為消費借貸款120,092元，利息36,277元（92 年
    7月10日-93年7月31日共計28日：110,933x19.7％
    /365x28=1676；92年8月至94年2月共計19個月：
    110933x19.7%/12x19=34601）、督促程序費用115元，共計
    156,484元（120092+1676+34601+115＝156484）。依據法院
    之收取命令，被告每月應給付原告11,107元。自被告收到收
    取命令後之93年3月起至94年2月止共計12月，每月應給付原
    告11,107元共應給付133,284元（11107x12＝133284）。爰
    請求被告給付原告133,284元及自94年3月1日起至清償日止
    按年息5％計算之利息。
二被告經合法通知並未到場亦未提出任何書面為聲明或陳述。
三本件之爭執要點在於債務人李庭葳在被告公司之薪資金額為何
  ？被告公司對於債務人李庭葳是否亦有債權，可否行使抵銷？
四得心證之理由：
  (一)原告原告原告對於債務人李庭葳取得本院92年度促字第
    21903 號支付命令確定，原告經向本院聲請強制執行，本院
    於93年2月10日核發新院月93執武字第914號收取命令，被告
    公司收取上開收取命令後，於93年2月20日具狀聲明異議稱
    因李庭葳工作上之失誤，造成第三人財物上之損害，李庭葳
    以工資抵債，目前已無薪資可領取等語之事實，業據本院調
    閱93 年執字914號清償借款執行卷宗核閱無訛，堪信為真。
  (二)依據被告提出之聲明異議狀所載，被告自承債務人李庭葳確
    實在被告公司任職。而債務人李庭葳於之信用卡聲請書記載
    其為被告公司之財務長，年薪為410,000元，有申請書影本
    及財團法人金融聯合徵信中心查詢資料在卷可參。另依據財
    政部北區國稅局92年度綜合所得稅各類所得資料清單，債務
    人在被告公司領有399,835元之薪資，且被告並未到庭爭執
    。因此，原告主張債務人李庭葳在被告公司領有399,835元
    之薪資，平均每月薪資為11,107元之事實，堪信為真。
  (三)被告提出之異議狀僅記載「李庭葳工作上之失誤，造成第三
    人財物上之損害，李庭葳以工資抵債，目前已無薪資可領取
    」等語。其語意不明，李庭葳對於被告之薪資債權，與何種
    、何人之債務抵銷並不明確。按當事人主張有利於己之事實
    者，就其事實有舉證之責任，民事訴訟法第277條前段定有
    明文。依上所述，李庭葳對於被告之薪資債權既然存在，則
    被告主張該債權已因抵銷而消滅，自應就債權已合法抵銷之
    事實為舉證。惟被告不僅對於主張抵銷之事實敘述不明確，
    無法判斷其是否已合法抵銷，且未就其有利之事實盡舉證之
    責，故難認被告之債務人李庭葳對被告公司之薪資債權業已
    抵銷而不存在。
  (四)本院於93年2月10日核發新院月93執武字第914號收取命令，
    被告並於93年2月13日收受，被告並應於收受後，每月將債
    務人李庭葳之薪資1/3即11,107元交付原告收取。原告之債
    權共計156,484元，其僅請求自93年3月起至94年2月之李庭
    葳之每月薪資1/3，共計133,284元（11,107x12＝133284）
    ，洵屬有據，應予准許。
  (五)末按遲延之債務，以支付金錢為標的者，債權人得請求依法
    定利率計算之利息；應付利息之債務，其利率未經約定，亦
    無法律可據者，週年利率為百分之五，民法第233條第1項前
    段、第203條定有明文。本件被告並於93年2月13日收受本院
    核發之收取命令，即應將債務人李庭葳之薪資債權1/3交付
    原告，，原告請求自94年3月1日起至清償之日止，按年息百
    分之五計算之利息，於法尚無不合，亦應准許。
五本件判決為適用簡易訴訟程序所為之被告敗訴判決，依據民事
  訴訟法第389條第1項第3款規定，依職權宣告假執行。
六訴訟費用負擔之依據：民事訴訟法第78條。
中　　華　　民　　國　　94　　年　　3　　月　　14　　日
                  民事第一庭    法　官　黃珮禎
以上正本係照原本作成。
如對本判決上訴，須於判決送達後20日內向本院提出上訴狀。
中　　華　　民　　國　　94　　年　　3 　　月　　16　　日
                                書記官　黎秀娟
